【裁判字號】    97,交抗,1473
【裁判日期】    980116
【裁判案由】    聲明異議
【裁判全文】
臺灣高等法院臺中分院刑事裁定        97年度交抗字第1473號
抗  告  人
即受處分人  甲○○
上列抗告人因聲明異議案件，不服臺灣臺中地方法院中華民國
97年11月28日所為裁定（97年度交聲字第3323號）提起抗告，本
院裁定如下：
    主  文
抗告駁回。
    理  由
一、抗告意旨略以：(一)1罪不2罰。(二)抗告人因晚收裁決書，又外
    出工作，致延遲提出異議。(三)抗告人看錯裁決書日期，於民
    國97年11月6日到監理站報到並繳納罰金新臺幣（下同）5千
    元、吊扣駕照，同日又到法院申請補發判決書，收到判決書
    日期為97年11月18日，才延遲97年11月20日聲明異議。(四)請
    法官通融，目前景氣不佳，工作有時有，有時沒有，請從寬
    裁決，爰提起本件本件抗告云云。
二、原處分機關略以：抗告人即受處分人（下簡稱受處分人）甲
    ○○於95年9月21日20時49分許，騎乘車牌JPN-578號重型機
    車，行經臺中縣大里市○○路時，因酒醉駕車及未依規定戴
    安全帽等違規行為，經臺中縣警察局霧峰分局霧峰交通分隊
    以其有違反道路交通管理處罰條例第35條第1項第1款、第31
    條第6項等行為，填製中縣警交字第HC0000000號舉發違反道
    路交通管理事件通知單當場舉發，因認應予裁罰，遂於97年
    10 月8日以裁監稽違字第61-HC0000000號裁決書依法裁處罰
    鍰45,500元整，吊扣駕駛執照12個月，限於97年11月7日前
    繳納罰鍰及繳送駕駛執照，並施以道路交通安全講習等語。
三、受處分人聲明異議意旨略以：伊前因酒駕案件受緩起訴處分
    已期滿，請監理單位免予裁罰，伊因晚一點收到裁決書，又
    外出工作，導致慢幾天聲明異議云云。
四、按受處分人不服道路交通管理處罰條例第8條主管機關所為
    之處罰，得於接到裁決書之翌日起20內，向管轄地方法院聲
    明異議，同條例第87條第1項定有明文；又按交通法庭認聲
    明異議不合法律上之程式或其異議權已經喪失者，應以裁定
    駁回之，但其不合法律上之程式可補正者，應先定期命為補
    正，逾期不補正者，即予駁回，道路交通案件處理辦法第18
    條亦有明文；再按處理違反道路交通管理事件，有關文書送
    達之程序，依行政程序法之規定；送達，於應受送達人之住
    居所、事務所或營業所為之，於應送達處所不獲會晤應受送
    達人時，得將文書付與有辨別事理能力之同居人、受僱人或
    應送達處所之接收郵件人員，違反道路交通管理事件統一裁
    罰基準及處理細則第5條及行政程序法第72條第1項前段、第
    73條第1項分別定有明文。
五、經查：本件抗告人甲○○於95年9月21日20時49分許，騎乘
    車牌號碼JPN-578號重型機車，行經臺中縣大里市○○路時
    ，因酒醉駕車及未依規定戴安全帽等違規行為，經臺中縣警
    察局霧峰分局霧峰交通隊填製中縣警交字第HC0000000號舉
    發違反道路交通管理事件通知單當場舉發，嗣經原處分機關
    即交通部公路總局臺中區監理所臺中市監理站以裁監稽違字
    第61-HC0000000號裁決書依道路交通管理處罰條例第35條第
    1 項第1款、第31條第6項規定裁處罰鍰45,500元整，吊扣駕
    駛執照12個月，限於97年11月7日前繳納罰鍰及繳送駕駛執
    照，並施以道路交通安全講習等情，此有上開舉發通知單及
    裁決書正本各一份附卷可參；又上開裁決書業經抗告人於97
    年10月9日由其配偶張銀親自收受並簽名等情，有原處分機
    關送達證書1紙附卷可憑，堪認上開裁決書業已符合行政程
    序法第73條第1項規定為合法送達，而自送達之日即97年10
    月9日起發生送達之效力。又原處分機關址設臺中市○區○
    ○路77號，受處分人戶籍在臺中縣大里市○○街201巷61號
    ，依上開標準，應扣除在途期間3日。故異議期間應自收受
    送達之翌日（97年10月10日）起算20日，並扣除在途期間3
    日，原法定異議期間為97年11月1日前，然該日適逢星期六
    ，應順延至次一上班日即同月3日前提出始為適法。而受處
    分人遲至97年11月20日始向交通部公路總局臺中區監理所臺
    中市監理站提出聲明異議狀，此亦有受處分人聲明異議狀上
    收文戳記在卷足憑，顯已逾20日之異議期間，其聲明異議自
    屬違背法律上之程式，且無從補正，為不合法，應予駁回。
    從而原法院以程序上事由，以抗告人逾期始向原處分機關具
    狀聲明異議，認異議為不合法，裁定駁回抗告人之聲明異議
    ，經核其認事用法，並無不合。抗告人雖執前詞，以實體上
    之事由指摘原裁定不當，但因本件係以程序上之理由駁回，
    抗告人所指該等事由，本院自無從審酌，故本件抗告為無理
    由，應予駁回。
爰依道路交通事件處理辦法第26條，刑事訴訟法第412條，裁定
如主文。
中    華    民    國    98    年    1    月    16     日
            刑事第九庭  審判長法  官  江  德  千
                              法  官  康  應  龍
                              法  官  賴  妙  雲
以上正本證明與原本無異。
不得再抗告。
                              書記官  蘇  昭  文
中    華    民    國    98    年    1    月    16     日


司法院資訊處製作；財團法人民間司法改革基金會備份。
